【裁判字號】    89,訴,104
【裁判日期】    890506
【裁判案由】    違反毒品危害防制條例
【裁判全文】
台灣新竹地方法院刑事判決                    八十九年度訴字第一四號
    公  訴  人  臺灣新竹地方法院檢察署檢察官
    被      告  甲○○
    指定辯護人  本院公設辯護人  林建和
右列被告因違反毒品危害防制條例案件，經檢察官提起公訴（八十八年度偵字第六三
七七、七八○四號），本院判決如左：
      主  文
甲○○連續轉讓第二級毒品，處有期徒刑拾月；又販賣第二級毒品，處有期徒刑柒年
陸月，扣案之安非他命淨重參點參肆公克沒收銷燬之。應執行有期徒刑捌年，扣案之
安非他命淨重參點參肆公克沒收銷燬之。
      事  實
一、甲○○基於轉讓第二級毒品安非他命之概括犯意，於民國八十八年七月一日起至
    同年月下旬止，因無償居住於楊清輝位於新竹市○○路○段二六一巷十四弄四十
    三家中，即連續無償轉讓第二級毒品安非他命二次予楊清輝施用。又另行起意，
    意圖營利，基於販賣第二級毒品安非他命之故意，於八十八年八月十八日，在苗
    栗縣頭份鎮，向年籍不詳綽號「阿忠」之男子，以新台幣（下同）三千元之代價
    販入第二級毒品安非他命三點三四公克（分裝為五小包），意圖營利預以四千元
    之代價售予有施用毒品習慣之彭喜展，從中賺取一千元之差價做為報酬。惟尚未
    賣出時，即於八十八年八月十八日晚上十一時三十五分許，在新竹市○○路、南
    大路口，因形跡可疑而為警盤查後，當場於甲○○隨身之香菸盒內查獲其預備出
    售圖利而販入之安非他命五小包（淨重三點三四公克），因而查獲上情。
二、案經新竹市警察局第一分局及第三分局報請台灣新竹地方法院檢察署檢察官偵查
    起訴。
    理  由
一、訊據被告甲○○矢口否認有何轉讓或販賣第二級毒品安非他命之犯行，辯稱並無
    提供毒品予楊清輝施用；而扣案之安非他命為其與「黑仔」合資購買，並無出售
    之意云云。經查，
（一）被告於右開時、地無償轉讓第二級毒品安非他命二次予楊清輝施用，業經被告
      於八十八年十月十日警訊時坦承不諱，核與證人楊清輝於八十八年十月十八日
      警訊中所供述相符。且證人楊清輝自承其確實有施用第二級毒品安非他命之習
      慣，其尿液經送檢驗亦有安非他命陽性反應，有新竹市衛生局出具之竹市衛六
      字一二三九三號不法藥物尿液初步篩檢報告書乙紙在卷可稽。被告於警訊中供
      稱其轉讓安非他命予證人楊清輝施用，而楊清輝亦確實有失用安非他命之習慣
      ，更徵被告於警訊中之自白所言非虛。再被告並不否認其於八十八年七月初至
      七月下旬無償居住於證人楊清輝家中之事實，顯見二人之交情甚好，故證人楊
      清輝應無攀誣被告之理，其所為之證詞應可採信。是被告無償轉讓二次第二級
      毒品安非他命之犯行應堪認定。被告事後雖翻異前詞，否認其有轉讓安非他命
      予證人楊清輝施用云云，顯為事後畏罪之詞，不足採信。
（二）被告於八十八年八月十八日，在苗栗縣頭份鎮，向年籍不詳綽號「阿忠」之男
      子以三千元之代價購入淨重安非他命三點三四公克，並預備以四千元販予彭喜
      展之事實，業據被告於八十八年八月十九日警訊中坦承不諱。且自被告身上扣
      得之五小包白色結晶體，經送法務部調查局檢驗，確實為第二級毒品安非他命
      ，淨重三點三四公克，有法務部調查局出具之00000000號檢驗通知書
      乙紙在卷可稽。雖證人彭喜展於偵查中否認其有施用安非他命之犯行及欲向被
      告購買安非他命之意思。但證人彭喜展於偵查中所採集之尿液經送驗之結果係
      呈安非他命陽性反應，有新竹市衛生局出具之竹市衛六字一四三五九號不法藥
      物尿液初步篩檢報告書及憲兵司令部刑事鑑識中心鑑驗通知書各乙紙在卷可稽
      ，故其應確實有施用安非他命之習慣。是彭喜展確實有施用安非他命之習慣，
      故被告於警訊中供承販入安非他命後欲向有失用安非他命之彭喜展兜售圖利，
      則與常理相符，應可採信。雖彭喜展否認其有購買之意思。然被告於警訊中自
      白扣案之安非他命以三千元購入欲以四千元出售，故其營利之意圖應可認定。
      而只需被告購入時有販賣他人圖利之意思即足，彭喜展縱無購買之意思，亦無
      解於被告之刑責。另被告於本院審理時雖辯稱，警訊時因遭警員恐嚇云云，惟
      上開筆錄經過被告經字簽名並逐字更正捺印，被告顯知記載之內容。而經訊問
      被告警員如何恐嚇時，被告稱警員要其說實話等語。是警員警要被告說實話並
      非出於非法手段，故被告於警訊中之自白應出於任意性，應可採為判決基礎之
      證據。被告事後再辯稱扣案之安非他命係與年籍不詳綽號「黑仔」之人共同出
      資合買云云，顯為事後卸責之詞不足採信。是被告意圖營利販入安非他命欲行
      出售之犯行，事證明確，亦堪認定。
二、被告無償轉讓第二級毒品安非他命予證人楊清輝施用，核其所為係犯毒品危害防
    制條例第八條第二項之轉讓第二級毒品罪。又按禁煙法上之販賣鴉片罪，並不以
    販入之後復行賣出為構成要件，但使以營利為目的將鴉片購入或將鴉片賣出，有
    一於此，其犯罪既經完成，不得視為未遂，最高法院二十五年非字第一二三號著
    有判例可參。被告以賺取一千元之差價之營利意圖而販入第二級安非他命，雖尚
    未賣出即為警查獲，參照上開判例，其所為仍應構成同條例第四條第二項之販賣
    第二級毒品罪。又被告二次轉讓毒品之犯行，時間緊接，犯罪構成要件相同，顯
    係出於概括之犯意為之，應依連續犯之規定論以一罪，並依法加重其刑。再被告
    所犯之轉讓第二級毒品罪與販賣第二級毒品罪，犯罪各別，罪名不同，應分論併
    罰。爰審酌毒品除戕害吸食者之身心外，亦造成嚴重之社會問題及國力之衰退，
    被告甲○○不但有多次違反毒品危害防制條例而裁定送勒戒及戒治之紀錄（有本
    院之刑案記錄表可參），其明知毒品安非他命對身心之戕害及法律明文規定為違
    禁物，猶無視於律法之禁止，散佈毒品戕害他人之身心，暨犯後為圖飾卸多次翻
    異前詞，砌詞狡辯，態度不佳等一切情狀，量處如主文所示之刑，並定應執行刑
    。末查扣案之安非他命淨重三點三四公克係毒品危害防制條例第二條第二項第二
    款之第二級毒品，應依同條例第十八條第一項前段沒收銷燬之。
據上論段，應依刑事訴訟法第二百九十九條第一項前段、毒品危害防制條例第四條第
二項、第八條第二項、第十八條第一項前段，刑法第十一條前段、第五十六條、第五
十一條第五款，判決如主文。
本案經檢察官黃仁宏到庭執行職務。
中      華      民      國    八十九    年      五      月      六      日
                                    台灣新竹地方法院刑事第二庭
                                          法  官  黃小珮
右正本證明與原本無異。
如不服本判決，應於判決送達後十日內向本院提出上訴狀( 應附繕本 )，上訴於
臺灣高等法院。
                                          書記官  江靜玲
中      華      民      國    八十九    年      五      月      八      日
附錄法條：毒品危害防制條例第四條第二項、第八條第二項
毒品危害防制條例第四條第二項：
製造、運輸、販賣第二級毒品者，處無期徒刑或七年以上有期徒刑，得併科新臺幣七
百萬元以下罰金。
毒品危害防制條例第八條第二項：
轉讓第二級毒品者，處六月以上五年以下有期徒刑，得併科新臺幣七十萬元以下罰金
。


司法院資訊處製作；財團法人民間司法改革基金會備份。
